---
title: "Projet final, Séries temporelles 2020-2021"
author: "Hamady Cissé"
date: "05/04/2022"
output: html_document
---



Voici les library dont je souhaite utiliser afin d'analyser ma serie temporelle au mieux :

```{r}

library(forecast)
library(ggplot2)
library("GGally")
library(timeSeries)
```
#Premiere analyse 

Dans notre premiere analyse nous allons importer les données afin de voir à quoi cette serie :
```{r}
SerieVector<- scan('C:/Users/hamad/Downloads/serie_06.dat')

```

L'importation des données de cette serie vont nous permettre de la transformer en serie temporelle :
```{r}
SerieTemp<-ts(SerieVector,frequency = 12,start = c(2002,12),end = c(2019,4))
```

Regardons maintenant à quoi ressemble notre serie temporelle :
```{r,fig.show="hold", out.width="50%}
par(mar=c(4,4,.1,.1))
plot.ts(SerieTemp,main='Chronogramme de la série Temporelle',xlab='temps')
monthplot(SerieTemp,main='month plot de la série Temporelle',xlab='mois')
```

```{r}
acf(SerieTemp)
```
```{r}
 q=12/2 #periode=12
 l=length(SerieVector)
 SerieTendance=rep(NA,l)
for(t in (1+q):(l-q)){ #cas longeur p´eriode pair
 SerieTendance[t]= 1/12 * (0.5*SerieVector[t-q]+sum(SerieVector[(t-q+1):(t+q-1)])+0.5*SerieVector[t+q]) }
 SerieTendance=ts(SerieTendance,start=c(2002,12),frequency=12) #necessaire pour pouvoir comparer graphiques
 Xsanstendance=SerieTemp-SerieTendance #serie sans tendance
 Xsanstendance
```
```{r}
 W=rep(NA,12)
 p=floor(l/12)
 for(k in 1:12) W[k]=mean(Xsanstendance[((1:p)-1)*12+k],na.rm=TRUE)
 Sh=W-mean(W)
 Sh=c(rep(Sh,p))
 Sh=ts(Sh,start=c(2002,12),frequency=12)
 XsansSaisonalite = SerieTemp-Sh
 XsansSaisonalite
```
```{r}
Residu=SerieTemp-SerieTendance-Sh

```


```{r}
par(mfrow=c(1,2))
plot(decompose(SerieTemp)$trend)
plot(SerieTendance)
```




```{r}
par(mfrow=c(1,2))
plot(decompose(SerieTemp)$seasonal)
plot(Sh)
```




```{r}
par(mfrow=c(1,2))
plot(decompose(SerieTemp)$random)
plot(Residu)
```



```{r}
Residu=Residu[-which(is.na(Residu))]
acf(Residu)
```



```{r}
pacf(Residu)
```



```{r}
Residu=ts(Residu,frequency = 12,start=c(2002,12),end=c(2019,4))
Residudebut=window(Residu,start=c(2014,12),end=c(2018,10))
Residufin=window(Residu,start=c(2018,11),end=c(2019,4))
par(mfrow=c(2,1))
```




```{r}
mod1=arima(Residudebut,order=c(3,0,4)) # c(3,0,4)
#acf(mod1$residuals)
confint(mod1)
```



```{r}
confint(mod1)
pred=predict(mod1,n.ahead = 5)
plot.ts(Residudebut,,xlim=c(2014.1,2019.4),type='o')
lines(Residufin,col='red',type='o')
lines(pred$pred,col="green",type='o')
```

